【裁判字號】    98,交簡上,68
【裁判日期】    980831
【裁判案由】    公共危險
【裁判全文】
臺灣嘉義地方法院刑事判決        98年度交簡上字第68號
上  訴  人
即  被  告  甲○○
上列上訴人即被告因公共危險案件，不服本院嘉義簡易庭中華民
國98年6月25日98年度嘉交簡字第593號刑事簡易判決（聲請簡易
判決處刑案號：臺灣嘉義地方法院檢察署98年度偵字第4696號）
，提起上訴，本院管轄之第二審合議庭判決如下：
    主  文
上訴駁回。
    事  實
一、甲○○於民國98年4月29日晚上9時許，在嘉義市○○路保生
    大帝廟與友人飲酒，嗣於同日晚上9時30分許結束，甲○○
    明知其已因服用酒類不能安全駕駛動力交通工具，仍騎乘
    VHY-300號輕型機車上路，未久於同日晚上10時許，甲○○
    騎乘該機車行經嘉義市○○路304號前時，為警攔檢，經以
    酒精濃度測定器採測，測得其呼氣所含酒精濃度高達每公升
    0.56毫克，顯已達不能安全駕駛動力交通工具之程度。
二、案經嘉義市政府警察局第二分局報告臺灣嘉義地方法院偵查
    後聲請簡易判決處刑。
    理  由
一、證據能力：
(一)、關於「刑法第185條之3案件測試觀察紀錄表」：
１、按被告以外之人於審判外之陳述，雖不符前4條之規定，而
    經當事人於審判程序同意作為證據，法院審酌該言詞陳述或
    書面陳述作成時之情況，認為適當者，亦得為證據，刑事訴
    訟法第159條之5第1項定有明文。
２、查於本院審理時，本院調查提示「刑法第185條之3案件測試
    觀察紀錄表」，被告當庭表示同意作為證據使用，又經本院
    審酌，該審判外供述證據並無證明力明顯過低或該證據係違
    法取得之情，經審酌該審判外供述證據製作當時之過程、內
    容、功能等情況，及書面之外形與記載之形式，尚具備合法
    可信之適當性保障，以之為證據使用並無不適當之情，是參
    照前開說明，該紙「刑法第185條之3案件測試觀察紀錄表」
    ，應得作為證據使用。
(二)、關於「酒精測定值表」：
    查「酒精測定值表」係依機械、化學等方法為一定事實之自
    動錄取，與人之供述過程係由知覺、記憶、敘述等組成有其
    本質上之差異，其性質應屬於「非供述證據」，應無傳聞法
    則之適用。又自該紙「酒精測定值表」觀之，測試時警察有
    先歸零，詳載測試之時間、序號、案號，被告對於測試程序
    亦無何異議，可知測試之程序及過程應無何瑕疵可指，故該
    紙「酒精測定值表」應亦有證據能力。
二、認定犯罪事實所憑之證據及其認定之理由，與對於被告有利
    之證據不採納者，其理由：
(一)、訊據被告甲○○對於伊有於犯罪事實欄所載之時、地因飲用
    酒類，不能安全駕駛乙節，迭於警詢及本院98年8月21日審
    理時供承在卷。
(二)、被告於98年4月29日晚上10時許，在嘉義市○○路304號前，
    經警測試其呼氣酒精農度為0.56mg/l，亦有酒精測定值表1
    紙在卷足憑。
(三)、被告為警查獲當日，經警觀察其外在神智情況，亦有多話等
    酒後徵兆，有刑法第185條之3案件測試觀察紀錄表1紙在卷
    足參。
(四)、被告固辯稱其係因中風須飲用藥酒，非故意服用酒類駕駛動
    力交通工具云云，然查被告既已明知其所服用者係藥酒，當
    明知該藥酒含有酒精成分，足以減低人之注意能力，如不顧
    該情仍駕駛動力交通工具上路，對於其他用路人之生命、身
    體安全，當具有不小之風險，且其前亦因服用酒類不能安全
    駕駛動力交通工具罪，經本院判處拘役59日，減為拘役29日
    ，甫於96年7月15日執行用畢，有臺灣高等法院被告前案紀
    錄表1紙在卷足稽，其更因知曉服用酒類後，不能駕駛動交
    通工具，是被告所辯，尚無足採。
(五)、綜上，本件事證明確，被告犯行洵堪認定，應予依法論科。
三、核被告所為係犯刑法第185條之3之不能安全駕駛動力交通工
    具罪。原審法院援引刑事訴訟法第449條第1項前段、第454
    條第2項，刑法第185條之3、第41條第1項前段，刑法施行法
    第1條之1第1項，並審酌被告之犯罪動機、手段、犯罪後態
    度等一切情狀及被告前已因酒後駕車，經本院判處拘役59日
    ，減為拘役29日，甫於96年7月15日執行完畢，仍未知警惕
    ，因而量處有期徒刑4月，並諭知以1日新台幣1000元定其易
    科罰金之折算標準，其認事用法並無違誤，量刑亦屬妥適，
    被告以請求輕判為由，提起上訴尚難謂為有理由，應予駁回
    。
四、據上論斷，應依刑事訴訟法第455條之1第1項、第3項、第36
    8條，判決如主文。
本案經檢察官王輝興到庭執行職務。
中    華    民    國    98    年    8     月    31    日
                  刑事第六庭  審判長法  官  林信旭
                                    法  官  黃義成
                                    法  官  林坤志
上列正本證明與原本無異。
本件不得上訴。
中    華    民    國    98    年    8     月    31    日
                                    書記官  賴琪玲


司法院資訊處製作；財團法人民間司法改革基金會備份。
